【裁判字號】    90,易,1847
【裁判日期】    900724
【裁判案由】    竊盜
【裁判全文】
台灣台中地方法院刑事判決                          九十年度易字第一八四七號
    公  訴  人  台灣台中地方法院檢察署檢察官
    被      告  丙○○
右列被告因竊盜等案件，經檢察官提起公訴（九十年度偵字第二四九二號），本院判
決如左：
    主    文
丙○○結夥三人以上竊盜，累犯，處有期徒刑捌月。
    事    實
一、丙○○（綽號「黑豬」）前曾於民國（下同）八十六年五月二十八日因懲治盜匪
    條例案件，經台灣高等法院台中分院判處有期徒刑四年，於八十六年八月七日判
    決確定，於八十六年八月二十一日送監執行，於八十八年一月三十日縮短刑期假
    釋出獄，期間至八十九年二月二十六日屆滿，假釋未經撤銷，其未執行之刑，以
    已執行論。詎仍不知悔改，與甲○○（冒用「乙○○」應訊，經檢察官以八十九
    年度偵字第一七０四八號提起公訴，現由本院八十九年易字第三七三二號竊盜案
    發佈通緝中，冒名應訊部分，待其到案後另行審結），及年籍不詳綽號「連琇」
    之成年男子，共同基於意圖為自己不法所有之犯意聯絡，結夥三人於八十九年十
    月十四日凌晨四時二十分許，在台中市○○路三七二巷五二弄五號前，由其與甲○○負責把風，而由綽號「連琇」持自備之鑰匙一支（未扣案），竊取丁○○所
    使用停放在該處之車牌號碼ＶＴＹ－二七一號機車一輛（張國卿以分期付款買受
    ，交付予丁○○使用，車主仍登記為東楠車業商行），得手後，隨即與甲○○、
    「連琇」共同騎乘上開機車離去。嗣於同日凌晨四時四十分，丙○○、甲○○與
    「連琇」等三人騎乘上開機車，行經台中市○區○○街十二號前時，為台中市警
    察局員警臨檢查獲，逮捕甲○○，丙○○與「連琇」則趁隙逃逸，始查知上情。
二、案經台中市警察局移送台灣台中地方法院檢察署檢察官偵查起訴。
    理    由
一、訊據被告丙○○對於右揭竊取機車，及嗣後與甲○○、「連琇」者，共乘機車，
    行經台中市○區○○街十二號前時，為台中市警察局員警臨檢查獲，甲○○遭警
    逮捕，而伊與「連琇」則趁隙逃逸之情，固供承不諱，惟辯稱：被告：機車是我
    一個人偷的，我跟甲○○、連琇兩人見面後才去台中市○○路一條巷子以我自己
    的鑰匙偷機車，我偷到後牽到飯店前面與他們碰面，由甲○○騎機車載我們兩人
    到文化街才被抓云云。經查，被告丙○○與甲○○及「連琇」等三人，於八十九
    年十月十四日凌晨四時二十分許，在台中市○○路三七二巷五二弄五號前，由被
    告丙○○與甲○○負責把風，而由綽號「連琇」持自備之鑰匙一支，竊取丁○○
    所使用停放在該處之車牌號碼ＶＴＹ－二七一號機車一輛，得手後，隨即與甲○○、「連琇」共同騎乘上開機車離去。嗣於同日凌晨四時四十分，丙○○、甲○○與「連琇」等三人騎乘上開機車，行經台中市○區○○街十二號前時，為台中
    市警察局員警臨檢查獲，甲○○為警逮捕之情，業據共同被告甲○○於警、偵訊
    （冒用乙○○之名應訊）時供承不諱。而被告於本院審理亦供承在與甲○○、「
    連琇」碰面後，即由伊至台中市○○路三七二巷五二弄五號前，竊取前開機車，
    再與甲○○、「連琇」碰面，三人共乘機車，在文化街為警臨檢，而甲○○為警
    逮捕等語，顯見被告在與甲○○、「連琇」二人碰面後，因缺少交通工具，渠等
    三人即提議竊取機車，至堪認定。至於被告雖於偵訊及本院審理時，辯稱前開機
    車係其一人所竊取云云，無非係圖迴護甲○○、「連琇」二人之詞，尚難採信。
    此外，並據丁○○、張國卿二人於警訊時指訴明確，並有台中市警察局執行盤詰
    檢查現場記錄一紙、贓物認領保管單一紙、照片一幀、車籍作業系統－查詢認可
    資料一紙附卷可稽。事證明確，被告右揭犯行，洵堪認定。
二、核被告與甲○○、綽號「連琇」之成年人等三人結夥竊盜之行為，係犯刑法第三
    百二十一條第一項第四款之加重竊盜罪。被告與甲○○、「連琇」三人具有犯意
    聯絡及行為分擔，為共同正犯。查被告前曾於八十六年五月二十八日因懲治盜匪
    條例案件，經台灣高等法院台中分院判處有期徒刑四年，於八十六年八月七日判
    決確定，於八十六年八月二十一日送監執行，於八十八年一月三十日縮短刑期假
    釋出獄，期間至八十九年二月二十六日屆滿，假釋未經撤銷，其未執行之刑，以
    已執行論之事實，此有台灣台中地方法院檢察署刑案資料查註紀錄表在卷可按，
    其於五年之內再犯有期徒刑以上之本罪，係屬累犯，應依刑法第四十七條之規定
    加重其刑。爰審酌被告有違反懲治盜匪條例之不良素行，且經執行完畢，竟不知
    戒慎警惕，再與他人結夥竊取他人機車，助長社會盜贓之風，造成被害人之損失
    及不便，惟念其犯後尚能坦承犯行，態度良好等一切情狀，量處如主文所示之刑
    ，以資懲儆。至於被告等三人竊取機車所使用之鑰匙一支，因未扣案，為免將來
    執行困難，爰不予諭知沒收，附予敘明。
三、同案被告甲○○所涉偽造文書罪嫌部分，待其到案後另行審結。
據上論斷，應依刑事訴訟法第二百九十九條第一項前段，刑法第二十八條、第三百二
十一條第一項第四款、第四十七條，判決如主文。
中      華      民      國    九十      年      七      月    二十四    日
                                  台灣台中地方法院刑事第四庭
                                      法  官  顏    世    傑
右正本證明與原本無異
如不服本判決應於送達後十日內向本院提出上訴狀。（應附繕本）
                                      書記官
中      華      民      國    九十      年      七      月    二十六    日
附錄本案論罪科刑法條全文
刑法第三百二十一條第一項第四款
犯竊盜罪而有左列情形之一者，處六月以上五年以下有期徒刑：
  四、結夥三人以上而犯之者。


司法院資訊處製作；財團法人民間司法改革基金會備份。
